【裁判字號】    97,抗,331
【裁判日期】    970403
【裁判案由】    限制出境
【裁判全文】
臺灣高等法院刑事裁定                   97年度抗字第331號
抗  告  人
即  被  告  甲○○
選任辯護人  林孝甄律師
上列抗告人，因詐欺案件，經限制出境，不服臺灣板橋地方法院
中華民國97年3 月13日裁定（96年度易字第1377號），提起抗告
，本院裁定如下：
    主  文
抗告駁回。
    理  由
一、本件原裁定以：
(一)按，刑事訴訟法第101條之2前段規定：「被告經法官訊問後
    ，雖有第一百零一條第一項或第一百零一條之一第一項各款
    所定情形之一，而無羈押之必要者，得逕命具保、責付或限
    制住居」。又限制被告出境，僅在限制被告應居住於我國領
    土範圍內，不得擅自出國，俾便於訴訟程序之進行，較之限
    制居住於某市某縣某鄉某村，其居住之範圍更為廣闊，是限
    制出境與限制住居名稱雖有不同，然限制出境亦屬限制住居
    之處分，係執行限制住居方法之一種。
(二)本件被告甲○○因涉犯刑法第339條第1項詐欺取財罪嫌，經
    檢察官提起公訴，法院訊問被告後，認其涉犯前揭罪嫌重大
    ，除據被告自白在卷，復經告訴人指訴綦詳，且有相關電子
    郵件影本及證人謝文堂、李一夫等證述在卷。雖被告目前尚
    無羈押必要，惟被告詐欺所得金額超過新臺幣3 千萬元以上
    ，迄今因詐欺所得財物仍下落不明，有逃亡之虞，為達保全
    被告之目的，俾使刑事訴訟程序得以進行審判及執行，認有
    限制被告出境之必要，爰依刑事訴訟法第101條之2，裁定應
    限制出境。
二、抗告意旨詳如附件。經查，被告所涉上開案件，檢察官起訴
    後，檢察官另擴張犯罪事實，此有原審案卷、筆錄可稽，而
    被告先否認犯罪，再認罪，則原審審酌案情，認有限制出境
    必要，核無不合。抗告書所稱「被告已認罪，無逃亡之虞」
    ，難以採取。抗告書另稱被告所犯非重罪，應無限制出境之
    必要云云，但依上開法條規定，法院為此處分並無須以重罪
    為前提，此抗告理由，自難採取。抗告書第三頁所稱：依刑
    事訴訟法第93條第2 項規定，可知限制出境之前提，必須有
    刑事訴訟法第101條第1項或第101條之1第1 項所定情形之一
    ，而無羈押必要，始得限制出境，而本件應無限制出境必要
    云云，但依起訴書所載，被告另案曾遭通緝，本案審理期間
    亦另案在押，原審經多次調查，亦未限制出境，嗣因案情、
    被告詐騙手法、贓款去向等情，審認被告無羈押必要，因而
    諭知限制出境，自無不合，抗告書別無客觀證據提出，徒以
    臆測之詞，辯稱被告無逃亡之虞，亦無限制出境必要，核非
    可取，從而，本件抗告核為無理由，應予駁回。
據上論結，應依刑事訴訟法第412條，裁定如主文。
中    華    民    國    97    年    4     月    3     日
                  刑事第十四庭審判長法  官  陳志洋
                                    法  官  謝靜慧
                                    法  官  蔡聰明
以上正本證明與原本無異。
不得再抗告。
                                    書記官  陳建邦
中    華    民    國    97    年    4     月    3     日


司法院資訊處製作；財團法人民間司法改革基金會備份。
